【裁判字號】    89,交訴,65
【裁判日期】    890928
【裁判案由】    過失致死
【裁判全文】
臺灣雲林地方法院刑事判決
    公  訴  人  臺灣雲林地方法院檢察署檢察官
    被      告  乙○○
右列被告因過失致死案件，經檢察官提起公訴（八十九年度偵字第二七一四號），本
院判決如左：
    主  文
乙○○從事業務之人，因業務上之過失致人於死，處有期徒刑柒月。緩刑貳年。
    事  實
一、乙○○並無前科紀錄，其係以務農為業，平日駕駛車輛載運農作物為其附隨業務
    ，為從事業務之人。於民國八十九年六月九日下午一時許，駕駛車號Ｃ六─六三
    七○號自小貨車，沿雲林縣西螺鎮○○路（雲一五四公路），由莿桐往西螺方向
    （即由東向西）行駛，行經雲林縣西螺鎮○○里○○路一一八號前時，原應注意
    車前狀況及兩車併行之間隔，並隨時採取必要之安全措施，以保行車安全，且依
    當時天候晴、日間有自然光線、路面乾燥、無缺陷、無障礙物、視距良好等客觀
    環境判斷，亦無不能注意之情事。詎乙○○竟疏未注意車前狀況及兩車併行之間
    隔，適有因右手肢障而無法對所駕車輛為正常控制之鍾二郎，騎乘腳踏車同向行
    駛於乙○○右前方，因騎車不穩，偏向左側，乙○○見狀已不及煞閃，致其車頭
    右前方擦撞鍾二郎所騎腳踏車之左手把，其車右後視鏡則撞及鍾二郎之背部，造
    成鍾二郎人、車倒地，受有頭部外傷合併腦出血等傷害，延至同日下午一時二十
    分許死亡。乙○○於肇事後，隨即委託他人報案，並於警員到達現場時，自首犯
    罪，而接受裁判。
二、案經鍾二郎之兄鍾天助訴由雲林縣警察局西螺分局報請臺灣雲林地方法院檢察署
    檢察官偵查及該署檢察官相驗後自動簽分偵辦起訴。
    理  由
一、訊據被告乙○○，對於右揭時地駕駛自小貨車，疏未注意車前狀況及兩車併行之
    間隔，不慎與被害人鍾二郎所騎乘之腳踏車發生擦撞，造成被害人鍾二郎死亡等
    情不諱，核與告訴人鍾天助所指訴，及證人即到場處理之警員甲○○於審理中結
    證等情節，均相吻合，並有現場照片八張及道路交通事故調查報告表乙紙附卷可
    資佐證。而被害人鍾二郎確因本件車禍死亡之事實，亦經臺灣雲林地方法院檢察
    署檢察官督同檢驗員相驗屬實，並製有勘驗筆錄、驗斷書及相驗屍體證明書及相
    驗照片四張等附於臺灣雲林地方法院檢察署八十九年度相字第三八二號卷可稽。
二、按汽車行駛時，駕駛人應注意車前狀況及兩車併行之間隔，並隨時採取必要之安
    全措施，道路交通安全規則第九十四條第三項定有明文。本件被告身為汽車駕駛
    人，自應注意上述規定，小心駕駛謹慎為之，且依卷附之道路交通事故調查報告
    表所載，當時天候晴、日間有自然光線、路面乾燥、無缺陷、無障礙物、視距良
    好等客觀環境判斷，並無不能注意之情事，被告竟疏未注意車前狀況及兩車併行
    之間隔，肇致本件車禍，其有過失甚明。雖被害人鍾二郎騎乘腳踏車，行經上開
    肇事地點，因右手肢障無法對所駕車輛為正常控制，致行車不穩，偏向左側，亦
    與有過失，惟仍無從解免被告過失之責。被害人鍾二郎確因本件車禍死亡，故被
    告之上開過失行為，與被害人鍾二郎之死亡結果間，具有相當因果關係。本件事
    證明確，被告過失犯行堪以認定。
三、查被告乙○○平日係以務農為業，而以駕駛自小貨車往來工作途中及運送農產品
    ，以駕車為其反覆執行之附隨事務，係從事業務之人，其於執行業務中肇事，致
    人於死，核其所為，係犯刑法第二百七十六條第二項之業務過失致人於死罪。被
    告於肇事後，於偵查犯罪機關尚未發覺犯罪前，即委託他人向雲林縣西螺分局埤
    源派出所報案，有該所相驗案件初步調查報告表及警訊筆錄在卷可參，並於員警
    前往處理時，向該員警自首，亦有證人即前往現場處理之員警甲○○到庭結證屬
    實，而接受裁判，應依法減輕其刑。爰審酌被告駕車不慎，致被害人鍾二郎死亡
    ，造成其家屬深受喪失親人之痛，惟念被告前無犯罪紀錄，有臺灣雲林地方法院
    檢察署刑案資料查註紀錄表及臺灣高等法院被告全國前案紀錄表各一份在卷可按
    ，素行良好，及其犯後坦承犯行，態度尚佳，過失程度尚輕，且已與被害人家屬
    達成和解，賠償新臺幣二百六十萬元，有雲林縣西螺鎮調解委員會調解書在卷可
    參，取得被害人家屬原諒，已據告訴人鍾天助到庭證明，另參酌被害人鍾二郎因
    右手肢障，無法對所駕車輛為正常之控制，竟仍騎乘上開腳踏車，亦與有過失等
    一切情狀，量處如主文所示之刑，以資懲儆。末查被告前未曾受有期徒刑以上刑
    之宣告，有臺灣雲林地方法院檢察署刑案資料查註紀錄表及臺灣高等法院被告全
    國前案紀錄表各一份在卷可按，其偶因過失罹犯本罪，犯後復知悔悟，經受此科
    刑宣告之教訓後，當益知警惕，而無再犯之虞，本院綜合各情，認對其所宣告之
    刑，以暫不執行為適當，爰併宣告緩刑二年，以勵來茲而啟自新。
據上論斷，應依刑事訴訟法第二百九十九條第一項前段，刑法第二百七十六條第二項
、第六十二條前段、第七十四條第一款，罰金罰鍰提高標準條例第一條前段，判決如
主文。
本案經檢察官徐維嶽到庭執行職務。
中      華      民      國      八十九      年      九    月    廿八    日
            臺灣雲林地方法院刑事第一庭
                                            審判長法官  唐  光  義
                                            法      官  林  秋  火
                                            法      官  廖  國  勝
右正本證明與原本無異。
如不服本判決，應於判決送達後十日內向本院提出上訴狀( 應附繕本 )。
                                            書  記  官  顏  錦  清
中      華      民      國      八十九      年      九    月    廿八    日
附錄本案論罪科刑法條全文：
刑法第二百七十六條
因過失致人於死者，處二年以下有期徒刑、拘役或二千元以下罰金。
從事業務之人，因業務上之過失犯前項之罪者，處五年以下有期徒刑或拘役，得併科
三千元以下罰金。


司法院資訊處製作；財團法人民間司法改革基金會備份。
